臺灣高等法院臺中分院刑事附帶民事訴訟判決
    110年度附民上字第110號

上  訴  人
即  原  告  A0000000（真實姓名、年籍詳卷；下稱A女）
被  上訴人  張偉達



            施宗孝


上列上訴人即原告因被上訴人違反人口販運防制法等案件，提起
刑事附帶民事訴訟請求損害賠償事件，不服臺灣臺中地方法院10
9年度附民字第563號中華民國110年3月30日第一審刑事附帶民事
訴訟判決，提起上訴，本院判決如下：
    主  文
上訴駁回。
    理  由
一、上訴意旨略以：為就請求損害賠償事件，於法定期間內具狀
    上訴，請求：
    ㈠原判決廢棄。
    ㈡被上訴人乙○○、甲○○應分別給付上訴人A女新臺幣（下同）
      50萬元整，及自刑事附帶民事起訴狀繕本送達之翌日起至
      清償日止，按週年利率百分之5計算之利息。
    ㈢被上訴人乙○○、甲○○應連帶給付上訴人A女新臺幣12萬6100
      元整，及自刑事附帶民事起訴狀繕本送達之翌日起至清償
      日止，按週年利率百分之5計算之利息。
    ㈣願供擔保請准宣告假執行。
    ㈤訴訟費用均由被上訴人負擔。
二、被上訴人均未提出書狀，亦未作何陳述，惟依其等在刑事訴
    訟之陳述，不承認有何侵權行為。
三、按因犯罪而受損害之人，於刑事訴訟程序得附帶提起民事訴
    訟，對於被告及依民法負賠償責任之人，請求回復其損害；
    又刑事訴訟諭知無罪、免訴或不受理之判決者，對於附帶民
    事訴訟部份應以判決駁回原告之訴，刑事訴訟法第487條第1
    項、第503條第1項前段分別定有明文。
四、本件被上訴人被訴違反人口販運防制法等案件，經臺灣臺中
    地方法院以109年度訴字第1009號案判決無罪（對A女部分）
    ，檢察官依上訴人即原告A女之請求，對原審刑事判決提起
    上訴後，本院就被上訴人被訴違反人口販運防制法等之刑事
    案件（對A女部分），仍維持第一審無罪之判決而駁回檢察
    官之上訴在案（本院110年度上訴字第1147號），則依照首
    開規定，原審駁回上訴人A女在第一審所附帶提起之民事訴
    訟及其假執行之聲請，經核並無不合，上訴人A女猶執陳詞
    針對原審附帶民事訴訟提起上訴，求為判決如訴之聲明所示
    ，自為無理由，應予駁回。
據上論結，應依刑事訴訟法第490條前段、第368條，判決如主文
。
中    華    民    國    110    年   11    月    25    日
            刑事第十一庭　審判長法　官　張  意  聰
                                法　官　陳  慧  珊
                                法　官　田  德  煙
以上正本證明與原本無異。
得上訴（已對刑事訴訟部分提起上訴者為限）。
如不服本判決應於收受送達後二十日內向本院提出上訴書狀，其
未敘述上訴之理由者並得於提起上訴後二十日內向本院補提理由
書（均須按他造當事人之人數附繕本）「切勿逕送上級法院」。
因疫情而遲誤不變期間，得向法院聲請回復原狀。

                                書記官  陳  志  德

中　　華　　民　　國　　110 　年　　11　　月　　29　　日